臺灣臺中地方法院刑事判決
111年度易字第298號


公  訴  人  臺灣臺中地方檢察署檢察官
被      告  向彩娥



            謝忠宮



上列被告因妨害名譽案件，經檢察官提起公訴（111年度偵字第1
191號）及追加起訴（111年度偵字第4102號、第10168號），本
院判決如下：
    主    文
向彩娥犯公然侮辱罪，共參罪，各處罰金新臺幣捌仟元，如易服
勞役，均以新臺幣壹仟元折算壹日。應執行罰金新臺幣壹萬貳仟
元，如易服勞役，以新臺幣壹仟元折算壹日。
謝忠宮犯公然侮辱罪，處罰金新臺幣捌仟元，如易服勞役，以新
臺幣壹仟元折算壹日。
    犯罪事實
一、向彩娥、謝忠宮為夫妻，其等與陳文章為隔壁鄰居，雙方因
    二手菸之問題，素有不睦，詎向彩娥、謝忠宮竟分別為下列
    犯行：
㈠、向彩娥基於公然侮辱之犯意，於民國110年9月27日上午9時13
    分許、同日下午4時21分許，在其位於臺中市○○區○○○路00號
    之居所前之不特定多數人得以共聞共見之場所，接續以「恁
    娘客兄公」、「幹恁娘」等語辱罵陳文章，足以貶損陳文章
    之人格尊嚴與社會評價。　
㈡、向彩娥基於公然侮辱之犯意，於110年10月4日上午9時47分許
    ，在其位於臺中市○○區○○○路00號之居所前之不特定多數人
    得以共聞共見之場所，接續以「恁娘客兄公」、「幹恁娘」
    等語辱罵陳文章，足以貶損陳文章之人格尊嚴與社會評價。
㈢、向彩娥、謝忠宮各基於公然侮辱之犯意，於110年10月6日中
    午12時24分許，在其位於臺中市○○區○○○路00號之居所前之
    不特定多數人得以共聞共見之場所，向彩娥接續以「幹恁娘
    」、「哭父哭母」、「瘋子」等語辱罵陳文章，嗣謝忠宮亦
    接續以「瘋子」、「躁鬱症」等語辱罵陳文章，均足以貶損
    陳文章之人格尊嚴與社會評價。
二、案經陳文章告訴及臺中市政府警察局大甲分局報告臺灣臺中
    地方檢察署檢察官偵查起訴及追加起訴。
    理    由
一、本判決以下引用被告向彩娥、謝忠宮以外之人於審判外之陳
    述，檢察官、被告2人均不爭執其證據能力，且迄至言詞辯
    論終結前亦未聲明異議，本院審酌上開陳述作成之情況並無
    違法不當之情形或證明力明顯過低之瑕疵，爰依刑事訴訟法
    第159條之5第1項及第2項規定，認均得為證據。再本判決以
    下引用之非供述證據，檢察官、被告2人均未表示排除此部
    分證據之證據能力，本院審酌並無證據證明前開非供述證據
    係公務員違背法定程序所取得，亦無顯不可信之情況與不得
    作為證據之情形，爰依刑事訴訟法第158條之4規定反面解釋
    、第159條之4規定，認均得為證據。
二、上開犯罪事實，業據被告向彩娥、謝忠宮於本院審理時坦承
    不諱（見訴298卷第129頁、第135頁），核與證人即告訴人
    陳文章於警詢、偵訊及本院審理時證述之內容相符（見偵11
    91卷第15至17頁、第52至53頁、訴298卷第124至128頁），
    並有告訴人之指認犯罪嫌疑人紀錄表（見偵1191卷第19至23
    頁）、本院勘驗筆錄（見訴298卷第61至63頁、第65至66頁
    、第121至123頁、第141至144頁）、監視器錄影畫面翻拍截
    圖（見偵1191卷第25頁、第27至28頁）在卷可稽，足認被告
    2人之自白與事實相符，應可採信，是本案事證明確，被告2
    人犯行均堪認定，各應依法論科。
三、核被告2人所為，均係犯刑法第309條第1項之公然侮辱罪。
    被告2人就犯罪事實一、㈠、㈡、㈢各次所為，均係於密切接近
    之時、地為各次公然侮辱行為，侵害法益同一，各行為獨立
    性極為薄弱，依一般社會健全觀念，在時間差距上，難以強
    行分開，應視為數個舉動之接續施行，合為包括之一行為予
    以評價，均屬接續犯，各應論以一罪。被告向彩娥就犯罪事
    實一、㈠、㈡、㈢所為3次公然侮辱之行為，犯意各別，行為互
    殊，應分論併罰。
四、爰審酌被告2人僅因細故與告訴人發生糾紛，不思理性和平
    處理紛爭，竟恣意為本案公然侮辱犯行，未能尊重他人名譽
    法益，造成告訴人受有名譽之損害，實非可取；並斟酌被告
    2人於本院審理時終能坦承犯行，然迄今未與告訴人和解；
    參以被告2人之素行，於本院審理時自陳之學歷、職業、家
    庭生活狀況等一切情狀，分別量處如主文所示之刑，並諭知
    易服勞役之折算標準，以資警惕。又被告向彩娥所涉上開各
    犯行係經宣告多數罰金刑，故應定其應執行之刑；而本院審
    酌被告向彩娥所犯上開各罪均係公然侮辱之犯罪類型，其犯
    罪態樣、手段及所侵害法益相同，以判斷其所受責任非難重
    複之程度，再斟酌被告向彩娥犯數罪所反應人格特性，暨權
    衡上開罪名之法律目的及相關刑事政策，而為整體評價後，
    定其應執行之刑如主文所示，並諭知易服勞役之折算標準。
據上論斷，應依刑事訴訟法第299條第1項前段，刑法第309條第1
項、第42條第3 項前段、第51條第7款，刑法施行法第1 條之1 
第1 項，判決如主文。　　
本案經檢察官何昌翰提起公訴、追加起訴，檢察官羅秀蓮到庭執
行職務。　　
中　　華　　民　　國　　111 　年　　7 　　月　　15　　日
                  刑事第三庭  法  官  簡志宇
以上正本證明與原本無異。　　　　　　　　　
告訴人或被害人如不服判決，應備理由具狀向檢察官請求上訴，
上訴期間之計算，以檢察官收受判決正本之日起算。
如不服本判決應於收受判決後20日內向本院提出上訴書狀，並應
敘述具體理由；其未敘述上訴理由者，應於上訴期間屆滿後20日
內向本院補提理由書（均須按他造當事人之人數附繕本）「切勿
逕送上級法院」。
                              書記官  林勝彥
中　　華　　民　　國　　111 　年　　7 　　月　　15　　日
附錄論罪科刑法條
中華民國刑法第309條第1項
公然侮辱人者，處拘役或 9 千元以下罰金。